【裁判字號】    96,易,498
【裁判日期】    950925
【裁判案由】    竊盜
【裁判全文】
臺灣雲林地方法院刑事判決               96年度易字第498號
公  訴  人  臺灣雲林地方法院檢察署檢察官
被      告  乙○○
上列被告因竊盜案件，經檢察官提起公訴（96年度偵字第3989號
），本院於準備程序進行中，因被告就被訴事實為有罪之陳述，
經告知簡式審判程序意旨，並聽取公訴人及被告意見後，本院裁
定依簡式審判程序審理，判決如下：
    主  文
乙○○竊盜，累犯，處有期徒刑捌月，扣案之鑰匙壹支沒收之。
    事  實
一、乙○○前因違反毒品危害防制條例案件，經本院於民國94年
    10月19日以94年度訴字第260 號判處有期徒刑8 月，於同年
    11月4 日確定；又因竊盜案件，經本院於94年10月19日以94
    年度易字第275 號判處有期徒刑10月，於同年11月10日確定
    ，上開2 罪經定其應執行有期徒刑1 年5 月確定，於95年10
    月31日假釋出監，並於96年1 月20日假釋期滿，未經撤銷假
    釋，其未執行之刑以已執行論。詎其仍不知警惕，竟基於單
    一意圖為自己不法所有之犯意，接續為下列竊盜行為：
  (一)於96年7 月1 日晚上10時許，行經臺南縣白河鎮竹門里竹子
    門115 號前，因見陳真珠所有之車牌號碼3J-9602 號自用小
    客車停放於該處，竟趁無人注意之際，以其所有之鑰匙1 支
    ，開啟上開自用小客車之車門後，徒手竊取甲○○所有而置
    放在車內之皮夾1 只（內含國民身分證、全民健康保險卡、
    合作金庫提款卡、中國信託銀行信用卡、荷蘭銀行信用卡各
    1 張及玉山銀行信用卡3 枚），得手後，將之攜帶在身。
  (二)於96年7 月1 日晚上10時35分許，行經臺南縣白河鎮昇安里
    埤子頭8 號丁○○（公訴人誤載為廖啟宏）住處，見該處庭
    院大門未關，距房屋外約5 、6 公尺處之車庫內停放有廖黃
    芳美所有而由丁○○使用中之車牌號碼S6-7610 號自用小客
    車，乙○○乃自上開大門進入車庫，徒手開啟前揭自用小客
    車之車門，復進入副駕駛座內，於著手搜尋車內財物之際，
    適為從屋內走向車庫之丁○○發覺，乙○○見狀衝出車外，
    跌倒在地，遭丁○○報警而當場查獲，並扣得乙○○所有之
    鑰匙1 支及皮夾1 只（業由甲○○領回），致未得逞。
二、案經臺南縣警察局白河分局報告臺灣臺南地方法院檢察署呈
    請臺灣高等法院臺南分院檢察署函轉臺灣雲林地方法院檢察
    署檢察官偵查起訴。
    理  由
一、被告乙○○所犯係死刑、無期徒刑、最輕本刑為3 年以上有
    期徒刑以外之罪，其於準備程序就前揭被訴事實為有罪之陳
    述，經告知簡式審判程序之旨，並聽取其與公訴人之意見後
    ，本院認無不得或不宜改依簡式審判程序進行之情，爰依刑
    事訴訟法第273 條之1 第1 項、第284 條之1 規定，裁定進
    行簡式審判程序。
二、上揭犯罪事實，迭據被告於警詢、偵查中及本院審理時，均
    坦承不諱，核與證人甲○○於警詢中證稱有關為警在被告身
    上查扣之皮夾1 只確係其所有，並置放在車牌號碼3J-9602
    號自用小客車內遭竊等語，及證人丁○○於警詢中證稱：我
    將車牌號碼S6-7610 號自用小客車停放在家中車庫內，當時
    準備休息，欲將車輛上鎖，走到該車後方，被告遂從副駕駛
    座內衝出而跌倒在地，經我上前逮捕後，通知警方到場查獲
    等語，均大致相符，復有贓物認領保管單1 紙、現場查獲照
    片6 幀附於警卷可憑，足認被告前開自白與事實相符，可採
    為認定被告犯罪之證據。綜上所述，本案事證明確，被告竊
    盜犯行，堪予認定。
三、論罪科刑：
  (一)核被告犯罪事實一(一)部分之所為，係犯刑法第320 條第1 項
    之竊盜罪；就犯罪事實一(二)部分之所為，係犯刑法第320 條
    第3 項、第1 項之竊盜未遂罪。
  (二)公訴意旨認被告就犯罪事實一(二)部分係犯刑法第321 條第2
    項、第1 項第2 款之於夜間侵入住宅竊盜未遂罪。惟按刑法
    第321 條第1 項第1 款所謂建築物，係指住宅以外上有屋面
    周有門壁，足蔽風雨，供人出入，且定著於土地之工作物而
    言，其附連圍繞之土地，不包括在內。如僅踰越圍繞之牆垣
    行竊，尚未侵入有人居住之建築物，自難遽以該條款之罪相
    繩；又按竹籬在住宅之外，其效用為防閑住宅之安全設備，
    苟僅於夜間侵入竹籬行竊，尚未進入住宅，要難謂為於夜間
    侵入住宅竊盜（最高法院50年台上字第532 號、48年台上字
    第1367號判例意旨參照）。經查，被告該次竊盜之地點係在
    丁○○住處車庫，該車庫位在庭院內，未有大門，亦未與丁○○居住之房屋相連，庭院則築有圍牆並設有大門與外界隔
    離，業據被告於本院所自承，並繪有現場圖1 紙在卷可憑，
    參以證人丁○○於警詢中亦證稱其當時係從屋內走到車庫，
    欲將車輛上鎖，始發覺被告等語，足認被告當時尚未進入丁○○之房屋內，而該車庫既非屬住宅或有人居住之建築物，
    並位在丁○○住宅外之附連圍繞土地，依最高法院上開判例
    意旨，被告從大門進入丁○○住宅之附連圍繞土地上之車庫
    ，不符夜間侵入住宅之要件，公訴意旨此部分容有誤會，本
    院在社會基本事實同一之範圍內，爰依刑事訴訟法第300 條
    規定，變更檢察官所引應適用之法條。
  (三)按行為人基於單一犯意所為之數行為，於同時同地或密切接
    近之時地實施，侵害同一之法益，各行為之獨立性極為薄弱
    ，依一般社會健全觀念，在時間差距上，難以強行分開，在
    刑法評價上，以視為數個舉動之接續施行，合為包括之一行
    為予以評價，較為合理，為接續犯。經查，被告所涉上開2
    次竊盜犯行，地點均在臺南縣白河鎮，距離相近，且2 次竊
    盜犯行，僅隔約30分鐘，復參酌被告於本院自承：我因為第
    1 次沒有偷到錢，所以才又為第2 次竊盜犯行，否則沒有錢
    坐車回家，而2 次竊盜地點相距約1 公里，係步行前往等語
    ，堪認被告係基於竊盜之單一犯意，在密切接近之時地實施
    ，侵害同一之法益，各行為之獨立性極為薄弱，應為接續犯
    ，僅論以一罪即普通竊盜既遂罪。公訴人認被告所犯數竊盜
    罪間，應分論併罰，容有誤會。
  (四)被告前因違反毒品危害防制條例案件，經本院於94年10月19
    日以94年度訴字第260 號判處有期徒刑8 月，於同年11 月4
    日確定；又因竊盜案件，經本院於94年10月19日以94年度易
    字第275 號判處有期徒刑10月，於同年11月10日確定，上開
    2 罪經定其應執行有期徒刑1 年5 月確定，於95年10月31日
    假釋出監，並於96年1 月20日假釋期滿，未經撤銷假釋，其
    未執行之刑以已執行論，有臺灣高等法院被告前案紀錄表1
    份在卷可憑，其於受有期徒刑執行完畢後，5 年以內故意再
    犯有期徒刑以上之本罪，為累犯，依刑法第47條第1 項規定
    ，加重其刑。
  (五)本院審酌被告現年31歲，正值壯年，竟竊取他人之財物，無
    視法紀，尊重他人財產權觀念薄弱，亦影響社會良善治安，
    惟念其犯後坦承犯行，尚能知錯，且所竊得皮夾1 只已由被
    害人甲○○領回等一切情狀，量處如主文所示之刑。
四、扣案之鑰匙1 支，係被告所有供犯罪所用之物，業據被告供
    承在卷，依刑法第38條第1 項第2 款規定，併予宣告沒收之
    。
據上論斷，依應刑事訴訟法第273 條之1 第1 項、第299 條第1
項前段、第300 條，刑法第320 條第1 項、第47條第1 項、第38
條第1 項第2 款，刑法施行法第1 條之1 第1 項、第2 項前段，
判決如主文。
本案經檢察官丙○○到庭執行職務。
中    華    民    國    95    年    9     月    25    日
                  刑事第四庭  法  官  曾鴻文
以上正本證明與原本無異。
如不服本判決，應於判決收受後10日內，向本院提出上訴狀（須
附繕本）。
                              書記官  顏錦清
中    華    民    國    95    年    9     月    25    日
附錄本判決論罪科刑法條全文：
刑法第320條第1項：
意圖為自己或第三人不法之所有，而竊取他人之動產者，為竊盜
罪，處5 年以下有期徒刑、拘役或新臺幣15,000 元以下罰金。


司法院資訊處製作；財團法人民間司法改革基金會備份。
